【裁判字號】    95,交抗,627
【裁判日期】    950921
【裁判案由】    聲明異議
【裁判全文】
臺灣高等法院臺中分院刑事裁定         95年度交抗字第627號
抗  告  人
即受處分人  甲○○
上列抗告人即受處分人因違反道路交通管理處罰條例聲明異議案
件，不服臺灣彰化地方法院95年度交聲字第421、428號，中華民
國95年7月21日所為裁定，提起抗告，本院裁定如下:
    主  文
抗告駁回。
    理  由
一、按汽車駕駛人駕駛汽車，應遵守道路交通標誌、標線、號誌
    之指示；汽車行駛至交岔路口，其行進、轉彎，應遵守燈光
    號誌或交通警察之指示，道路交通安全規則第90條前段、第
    102條第1項第1 款分別定有明文。汽車駕駛人，行經有燈光
    號誌管制之交岔路口闖紅燈者，處新臺幣（下同）1千8百元
    以上5千4百元以下罰鍰，道路交通管理處罰條例第53條亦有
    明文。次按汽車駕駛人轉彎時，在轉彎或變換車道前，未使
    用方向燈或不注意來、往行人或轉彎前未減速慢行者，處 6
    百元以上1千8百元以下罰鍰，道路交通管理處罰條例第48條
    第1項第1款亦有明文規定。
二、經查本件抗告人即受處分人甲○○係於民國93年11月24日17
    時35分，駕駛車牌號碼 KIY-976號重型機車，行經彰化縣員
    林鎮○○路 ○段，有行車指示號誌之交岔路口，因轉彎未使
    用方向燈，且闖越紅燈右轉為警攔停，並當場掣單舉發（抗
    告當場拒簽，經警註明事由）之事實，有彰化縣警察局舉發
    違反道路交通管理事件通知單影本 2紙在卷可稽。抗告人於
    原審法院聲明異議意旨雖以：其於上開時、地係騎乘機車延
    彰化縣員林鎮○○路直行，因其同事於彰化縣員林鎮○○路
    與大同路交岔口開設一麵攤，其下班後有物品遺留於辦公室
    ，其為送交該物品，方沿員水路直行至其麵攤，當時其係將
    車停放於員水路上之紅綠燈號誌下，將物品交付同事後，便
    迴轉再沿員水路直行離開，其並未從大同路右轉員水路云云
    。
三、然本件證人即當日舉發抗告人違規之員警邱建國於原審調查
    時，已明白結證稱：本案係由伊所舉發，當天伊等係於彰化
    縣員林鎮○○路上，靠近員水路與大同路交岔路口附近之便
    利商店值交通稽查勤務，見抗告人騎乘機車從大同路右轉員
    水路，遂當場依法告發；伊等確實有當場目擊抗告人有上開
    違規情事，因抗告人所述麵攤，其員水路之出入口距離十字
    路口不到五公尺，是不能停車的，若抗告人係於該處停車，
    伊等亦會勸導其離去，故抗告人不可能係如其所述停車於員
    水路上之麵攤出入口等語，並提出違規路口之照片二幀足憑
    。參以抗告人業已自承其與證人邱建國並不認識，亦無夙怨
    等情，證人邱建國自無甘冒觸犯偽證罪之風險而構詞誣陷異
    議人之理，且本件卷存證據資料內亦無任何積證據足以證明
    證人上開證述係屬虛偽，或有足以令人確信其供述為不可採
    之品性證據或前科證據存在，自不得僅以證人為本件開單告
    發抗告人之員警，而全盤抹煞其在訴訟上所具有之證人資格
    ；況依抗告人當庭所繪之證人邱建國當日值勤之地點，與抗
    告人違規之相關位置圖所示，確於證人邱建國之視距範圍內
    ，證人確可清楚辨明異議人當時之行車狀況，顯見證人邱建
    國亦應無誤判之虞。從而，堪認證人邱建國之上開證述應堪
    採信，抗告人空言否認有何違規情節，顯屬無據。綜上所述
    ，本件事證已臻明確，抗告人確有於上揭時、地，闖越紅燈
    右轉，且轉彎時復未使用方向燈之違規情事無訛。原處分機
    關交通部公路總局臺中區監理所彰化監理站依上開規定，分
    別違規事實，各裁處抗告人罰鍰1千8百元及4千5百元，核無
    違誤。抗告意旨認原審法院未具體說明抗告人陳述之理由，
    全部抹煞抗告人之說詞，顯屬無稽。又抗告人雖改稱其並未
    收到違規通知單云云；但本件抗告人係於舉發當場拒絕簽收
    上開通知單，有該通知單影本在卷可憑，其事後反執此指摘
    原裁處不當，尤屬卸責之舉。原審法院因而裁定駁回抗告人
    之聲明異議，並無違誤。抗告意旨任執陳詞，指摘原裁定不
    當，亦無理由，應予駁回。
據上論斷，應依道路交通案件處理辦法第26條，刑事訴訟法第41
2條，裁定如主文。
中    華    民    國    95    年    9     月    21    日
              刑事第六庭  審判長法  官  李  文  雄
                                法  官  黃  永  祥
                                法  官  邱  顯  祥
上列正本證明與原本無異。
不得再抗告。
                                書記官  陳  桂  芬
中    華    民    國    95    年    9     月    22    日
                                                      Ｒ


司法院資訊處製作；財團法人民間司法改革基金會備份。
